臺灣屏東地方法院刑事判決　　　　　　　　　　　　　九十三年度訴字第四三一號
　　公　訴　人　臺灣屏東地方法院檢察署檢察官
　　被　　　告　甲○○
右列被告因違反槍砲彈藥刀械管制條例案件，經檢察官提起公訴（九十三年度偵字第
一六○八號），本院裁定以簡易審判程序審理，茲判決如左：
     主  文
甲○○未經許可，持有可發射子彈具有殺傷力之改造手槍，處有期徒刑壹年貳月，併
科罰金新臺幣拾萬元，罰金如易服勞役，以銀元佰元即新臺幣玖佰元折算壹日，緩
刑肆年。扣案之改造仿ＧＬＯＣＫ廠十七型半自動手槍製造之玩具手槍換裝土造金屬
槍管而成之改造手槍壹支（槍枝管制編號0000000000號，含彈匣壹個）及
直徑柒點釐米改造子彈顆，均沒收。
    事  實
一、甲○○明知可發射子彈具有殺傷力之改造手槍、子彈均屬槍砲彈藥刀械管制條例
    所列管禁止持有之物，未經主管機關之許可，不得持有，竟基於持有具殺傷力手
    槍、子彈之犯意，於民國九十三年二月間，在屏東縣屏東市○○路附近，向真實
    姓名年籍不詳，綽號「小寶」之成年男子以新臺幣二萬八千元之價格，購買可發
    射子彈具有殺傷力之改造仿ＧＬＯＣＫ廠十七型半自動手槍製造之玩具手槍換裝
    土造金屬槍管而成之改造手槍一支（槍枝管制編號0000000000號，含
    彈匣壹個）及直徑七點三釐米之土造金屬彈殼改造而成之改造子彈五顆而持有之
    ，隨即於屏東縣屏東市歸園公墓附近取其中一顆子彈試射後，將該改造手槍及剩
    餘之四顆改造子彈分別藏置於屏東縣屏東市○○路三十七巷一號住處內及同市○
    ○路三八六巷十一號對面水塔之下。嗣於九十三年三月十一日九時許，經警方接
    獲檢舉而獲知甲○○持有具殺傷力之槍彈，經甲○○之配合搜索上址而查獲上情
    ，並扣得上開改造手槍一枝及改造子彈五顆。
二、案經屏東縣警察局潮州分局報請臺灣屏東地方法院檢察署檢察官偵查起訴。
    理  由
一、上述事實，分別經被告甲○○於警、偵訊及本院審理時坦白承認，核與證人即查
    獲本案之警員乙○○證述之情節相符，並有查獲時攝得之相片六幀及扣案之改造
    手槍一支（槍枝管制編號第0000000000號，含彈匣一個）及制式子彈
    四顆在卷可證。又扣案槍枝經送內政部警政署刑事警察局鑑定結果，認該槍枝係
    仿ＧＬＯＣＫ廠十七型半自動手槍製造之玩具手槍，換裝土造金屬滑套及土造金
    屬槍管改造而成，以撞針打擊底火（藥）引爆子彈內火藥為發射動力，機械性能
    良好，可擊發適用子彈，具殺傷力；又該子彈四顆為玩具槍金屬彈殼加裝直徑七
    點三公釐之土造金屬彈殼改造而成之改造子彈，可擊發，均具殺傷力，此有該局
    九十三年三月十九日刑鑑字第○九三○○○六○八七號槍彈鑑定書在卷可證，足
    見被告之自白與事實相符，可以相信。事證明確，被告犯行應堪認定。
二、按槍砲彈藥刀械管制條例第五條之規定，非經中央主管機關許可，不得製造、販
    賣、運輸、轉讓、出租、出借、持有、寄藏或陳列同條例第四條所列槍砲、彈藥
    ；而同條例第四條所列槍砲，係指火砲、肩射武器、機關槍、衝鋒槍、卡柄槍、
    自動步槍、普通步槍、馬槍、手槍、鋼筆槍、瓦斯槍、麻醉槍、獵槍、空氣槍、
    魚槍、改造模型槍及其他可發射金屬或子彈具有殺傷力之各式槍砲；同條例第四
    條所列彈藥，係指前開各式槍砲所使用之砲彈、子彈及其他具有殺傷力或破壞性
    之各類炸彈、爆裂物。故核被告甲○○未經許可，持有改造手槍之行為，係犯槍
    砲彈藥刀械管制條例第十一條第四項未經許可，持有可發射子彈具有殺傷力之槍
    枝罪；而其未經許可，持有改造子彈，則另犯同條例第十二條第四項之未經許可
    ，持有子彈罪。被告以一行為同時觸犯未經許可持有可發射子彈具有殺傷力之槍
    枝、子彈罪，為想像競合犯，應從一重之未經許可持有可發射子彈具有殺傷力之
    槍枝罪論處。爰審酌被告未經許可，持有改造手槍、子彈，危害社會治安甚鉅，
    惟並無前科，素行尚可，且犯罪後坦承犯行，且主動配合警方取出槍、彈，態度
    良好及其犯罪之手段、動機等一切情狀，量處如主文所示之刑，並就罰金部分諭
    知易服勞役之折算標準。末查被告未曾受有期徒刑以上刑之宣告，此有臺灣高等
    法院被告全國前案紀錄表一份附卷可稽，其因一時失慮致罹刑典，事後亦深具悔
    意，經此刑之宣告後，應知所警惕而無再犯之虞，本院因認暫不執行其刑為當，
    而予宣告緩刑四年，以啟自新。扣案之改造仿ＧＬＯＣＫ廠十七型半自動手槍製
    造之玩具手槍換裝土造金屬槍管而成之改造手槍一支（槍枝管制編號00000
    00000號，含彈匣一個）及直徑七點三釐米改造子彈三顆（原扣押子彈四顆
    ，送鑑驗時經採樣試射一顆，現僅餘子彈三顆）均為違禁物，均應依刑法第三十
    八條第一項第一款之規定，宣告沒收。另扣案及未扣案之彈殼各一顆，則因分經
    內政部警政署刑事警察局及被告試射試射完畢而不具殺傷力，爰不併予宣告沒收
    。
據上論斷，應依刑事訴訟法第二百七十三條之一第一項、第二百九十九條第一項前段
，槍砲彈藥刀械管制條例第十一條第四項、第十二條第四項，刑法第十一條前段、第
五十五條、第四十二條第二項、第三十八條第一項第一款、第七十四條第一款，罰金
罰鍰提高標準條例第二條，現行法規所定貨幣單位折算新臺幣條例第二條，判決如主
文。
本案經檢察官莊啟勝到庭執行職務。
中      華      民      國      九十三      年    八    月    十二      日
                                      臺灣屏東地方法院刑事第五庭
                                          法  官  林柏泓
右正本證明與原本無異。
如不服本判決應於收受本判決後送達後十日內向本院提出上訴書狀，其未敘述上訴理
由者，並得於提起上訴後十日內向本院補提理由書狀（均須按他造當事人之人數附繕
本 ）「切勿逕送上級法院」
                                          書記官  劉淑蓉
中      華      民      國    九十三      年    八    月    十二      日
附錄論罪法條
槍砲彈藥刀械管制條例第十一條第四項：
第四項：未經許可，持有、寄藏或意圖販賣而陳列第一項所列槍砲者，處一年以上七
        年以下有期徒刑，併科新臺幣七百萬元以下罰金。
